---
title: "HW 2: Credit"
author: "Carlos Roman Ulloa"
date: "2026-10-05"
output: html_document
---
1. Importar dt (usando read.xlsx o read.csv)
```{r}
dt<-read.csv("C:/Users/carlos/OneDrive/Riesgo, Credito y Mercado/Segundo Parcial R/dt.csv",header=TRUE)
```

2. Explorar el conjunto de datos (data set)
Sintaxis en R: names, head, tail, unique
```{r}
names(dt) #nombres de las columnas

head(dt) #primeras 6 filas

tail(dt) #ultimas 6 filas

unique(dt$loan_status) #categorias de loan_status

unique(dt$term) #categorias de term (plazo)
```

3. Obtener el siguiente perfil: a) "Fully Paid" y b) "Charged Off" con ingresos mayores a c) 15,000 y con un plazo largo (term).
Sintaxis en R: namedt <- dt[filas, columnas]
Usar los operadores lógicos: | / &
Usar nombres adecuados

4. Seleccionar las siguientes variables (vr's): loan_status + annual_inc + loan_amnt + term + int_rate
```{r}
dtcred<-dt[(dt$loan_status=="Fully Paid" | dt$loan_status=="Charged Off") & dt$annual_inc>15000 & dt$term=="60 months",c("loan_status","annual_inc","loan_amnt","term","int_rate")] #"Fully Paid" o "Charged Off", ingresos mayores a 15,000 y plazo largo (60 meses)

head(dtcred) #revisar el nuevo contenedor
```

5. La variable loan_status debe ser (0,1): si es "Fully Paid" asigna 1, y si es "Charged Off", 0. Usa la función ifelse para crear esa variable; nómbrala loanbin.
Sintaxis: ifelse(condicion, 1, 0)
Si la condición se cumple asigna 1, de lo contrario 0.
```{r}
dtcred$loanbin<-ifelse(dtcred$loan_status=="Fully Paid",1,0) #1 = Fully Paid, 0 = Charged Off

unique(dtcred$loanbin) #valores de loanbin
```

6. Transformar de caracteres (char) a numérico (num) (para ejecutar el modelo) las variables contenidas en el conjunto de datos y revisar nuevamente la estructura para asegurarte de que todas las variables sean numéricas.
Sintaxis en R: nombredevr <- as.numeric(as.factor(nombredevr))
```{r}
str(dtcred) #estructura antes de transformar

dtcred$loan_status<-as.numeric(as.factor(dtcred$loan_status)) #loan_status de char a num
dtcred$term<-as.numeric(as.factor(dtcred$term)) #term de char a num (36 months = 1, 60 months = 2)

str(dtcred) #estructura despues de transformar, todas deben ser num
```

7. Ejecutar el modelo glm
Sintaxis: glm(y ~ x1 + x2 + ..., data = dt, family = binomial())
```{r}
modelo<-glm(loanbin~annual_inc+loan_amnt+term+int_rate,data=dtcred,family=binomial()) #modelo logit

summary(modelo) #resultados del modelo
```

8. Obtener los siguientes perfiles:
perf1: annual_inc = 70000; loan_amnt = 5000; term = 1 (36 months); int_rate = CETES 28 días (anual)
perf2: annual_inc = 40020; loan_amnt = 5000; term = 2 (60 months); int_rate = CETES 28 días (anual)
```{r}
cetes28<-7.00 #tasa anual de CETES 28 dias en %, verificar el dato actual en Banxico

perf1<-data.frame(annual_inc=70000,loan_amnt=5000,term=1,int_rate=cetes28) #perfil 1
perf2<-data.frame(annual_inc=40020,loan_amnt=5000,term=2,int_rate=cetes28) #perfil 2

perf1
perf2
```

9. Introducir dichos perfiles en el modelo

10. Medir el riesgo de cada perfil (obtener las probabilidades)
```{r}
prob1<-predict(modelo,newdata=perf1,type="response") #probabilidad de que el perfil 1 pague (Fully Paid)
prob2<-predict(modelo,newdata=perf2,type="response") #probabilidad de que el perfil 2 pague (Fully Paid)

prob1
prob2

1-prob1 #riesgo de incumplimiento (Charged Off) del perfil 1
1-prob2 #riesgo de incumplimiento (Charged Off) del perfil 2
```

11. Escribe tus conclusiones

Con la función glm y family=binomial() se estimó un modelo logit, donde loanbin vale 1 si el crédito se pagó completo ("Fully Paid") y 0 si no se pagó ("Charged Off"). Por eso, la función predict con type="response" da la probabilidad de que el cliente pague, y 1 menos esa probabilidad es su riesgo de incumplimiento. El perfil 1 tiene una probabilidad de pago de ___ y el perfil 2 de ___. Se espera que el perfil 1 tenga menor riesgo, ya que tiene un ingreso mayor (70,000 contra 40,020) y un plazo más corto (36 meses), mientras que el perfil 2 pide el mismo monto con menos ingreso y a un plazo más largo. Así, el modelo sirve para medir el riesgo de crédito de cada cliente antes de otorgarle un préstamo.
